【裁判字號】    91,訴,4529
【裁判日期】    950118
【裁判案由】    損害賠償
【裁判全文】
臺灣臺北地方法院民事判決              91年度訴字第4529號
原      告  丙○○○
訴訟代理人  乙○○律師
複  代理人  楊仲傑律師
            劉錦隆律師
上列一人之
複  代理人  崔駿武律師
被      告  甲○○    住台北市○○○路○段225號15樓
訴訟代理人  游孟輝律師
複  代理人  丁○○    住台北市○○○路○段103號4樓之9
上列當事人間請求損害賠償事件，本院於民國94年12月28日言
詞辯論終結，判決如下：
    主  文
原告之訴及假執行之聲請均駁回。
訴訟費用由原告負擔。
    事實及理由
一、原告主張：伊於民國89年5月22日透過太平洋房屋仲介股份
    有限公司仲介，向被告買受坐落台北市○○○路○段100號12
    樓之2房屋及連同基地應有部分（下稱系爭房屋），價金新
    台幣（下同）1,030萬元。詎系爭房屋經台灣省土木技師公
    會於90年8月31日鑑定發現係海砂屋。被告因買賣而交付伊
    之系爭房屋既係海砂屋，除地震來臨時較容易倒塌外，亦顯
    無一般鋼筋混凝土造房屋所應有之使用壽命，自係可歸責於
    債務人之事由，致為不完全給付，而應對伊負損害賠償責任
    ，爰依民法第227條、第226條第1項規定，請求被告賠償系
    爭房屋因海砂屋所造成之價值減損300萬元等語。並聲明：
    （一）被告應給付原告300萬元，及自起訴狀繕本送達翌日
    起至清償日止，按年息5％計算之利息；（二）願供擔保，
    請准宣告假執行。
二、被告則以：被告出售系爭房屋予原告時，全然不知系爭房屋
    為海砂屋，此原告於90年10月23日寄給被告之存證信函亦自
    承。又系爭房屋係屬海砂屋之可歸責對象為起造人即訴外人
    大都市營造工程股份有限公司（下稱大都市公司），被告同
    屬受害人身分，並無可歸責事由存在，原告請求被告賠償自
    屬無理。再原告業與大都市公司達成改建和解方案，其已無
    何損害可言，請求賠償亦屬無據等語資為抗辯。並聲明：（
    一）原告之訴及假執行之聲請均駁回。（二）如受不利之判
    決，願供擔保請准免為假執行之宣告。
三、兩造不爭執之事實：
（一）兩造於89年1月30日簽訂不動產買賣契約書，原告向被告
      買受系爭房屋，價金1,030萬元。
（二）系爭房屋經台灣省土木技師公會鑑定為高氯離子含量混凝
      土所建造之海砂屋。
（三）系爭房屋於兩造訂約時之價值，經中華徵信所企業股份有
      限公司鑑定為754萬7,059元。
四、兩造之爭點及論述：
    本件原告主張系爭房屋為海砂屋，有欠缺契約預定效用之瑕
    疵，被告未依債之本旨提出給付，為不完全給付且無法補正
    ，依民法第227條第1項不完全給付規定，請求被告依同法第
    226條第1項給付不能規定負損害賠償責任等語。惟查：按買
    賣標的物如係特定物，其瑕疵雖於契約成立時既已存在，就
    出賣人而言，將該特定標的物交付，即屬依債務本旨而為給
    付，對於物之瑕疵則係依瑕疵擔保負其責任，尚不構成不完
    全給付，僅於瑕疵係於契約成立後發生者，因其給付不完全
    ，始同時發生債務不履行責任。本件系爭房屋係於75年完工
    取得使用執照，有台北市土木技師公會安全鑑定報告書附件
    六台北市政府工務局使用執照影本可稽，縱認系爭房屋有海
    砂屋之瑕疵，係於建造完成時即已存在，即在兩造89年間契
    約成立前已存在，依上說明，原告本於不完全給付，請求被
    告負給付不能之損害賠償責任，於法無據。又被告於締約時
    ，不知系爭房屋為海砂屋等情，為原告於90年10月23日寄給
    被告之存證信函中所自承，有該存證信函可稽，且兩造契約
    中未提及此方面之問題，原告亦係透過專業機關鑑定才發現
    ，可見並非由外觀上即可判斷，此外原告未舉證被告於締約
    時即知系爭房屋為海砂屋，其因故意或過失未告知該瑕疵於
    原告，亦難要求被告應負不完全給付之債務不履行責任。是
    以本件原告依不完全給付之規定，請求被告負損害賠償責任
    ，尚無可採。則兩造另關於請求賠償內容爭議部分，即無審
    酌之必要，併此敘明。
五、綜上所述，原告本於民法第227條、第226條第1項之規定，
    請求被告給付300萬元，及自起訴狀繕本送達翌日起至清償
    日止，按年息5％計算之利息，為無理由，應予駁回。而其
    假執行宣告之聲請亦失所附麗，應併予駁回。
六、本件為判決基礎之事證已臻明確，兩造其餘攻擊防禦之方法
    或聲請調查之證據，經本院斟酌後，認均不足以影響本判決
    之結果，自無逐一詳予論駁或調查之必要，併此敘明。
七、訴訟費用負擔之依據：民事訴訟法
    第78條。
中    華    民    國    95    年    1    月    18    日
                     民事第六庭    法  官  曾部倫
以上正本係照原本作成
如對本判決上訴，須於判決送達後20日內向本院提出上訴狀
中    華    民    國    95    年    1    月    18    日
                                   書記官  謝梅琴


司法院資訊處製作；財團法人民間司法改革基金會備份。
